---
title: "Reporte financiero Verdi"
author: "Luis Antonio Arias Medellín"
date: "11/24/2018"
output: html_document
---


```{r, include=F}
rm(list = ls())
library("rmarkdown")
library("dplyr")
library("ggplot2")
library("tidyr")

#Importar funciones
source("Funciones/Limpieza bases.R")
source("Funciones/funciones analisis base datos verdi.R")

#Ejectuar función para limpiar la base de datos
limpiar.base.ventas()

#Ventas anuales. Extraer el ano de cada venta
ventas$ano<-strftime(ventas$Fecha_compra, "%Y")

#Agregar por ano
agg_ano<-aggregate(ventas$Total,by=list(ano=ventas$ano),FUN=sum,na.rm=T)

#Renombrar columnas
colnames(agg_ano)[2]<-"total"

#Ejecutar funcion para limpiar la base de gastos
limpiar.base.gastos()

#Extraer ano de la fecha
gastos_plantas$ano<-strftime(gastos_plantas$Fecha_compra, "%Y")

#Etiquetar bases de acuerdo si son ventas o gastos
ventas$cat<-"ventas"
gastos_plantas$cat<-'gastos'
gastos_general$cat<-'gastos'

#Hacer una base donde voy a agregar por mes dependiendo si es venta o gasto
#Etiquetar bases en categorias: Fletes, plantas, Gasolina, Salario
gastos_plantas$cat2<-gastos_plantas$cat
gastos_plantas$Tipo_gasto<-"Plantas_pedidos"
#Fletes
gastos_plantas$cat<-ifelse(gastos_plantas$Genero=="Flete","Fletes",gastos_plantas$cat)

#Compra de plantas para vender
table(gastos_plantas$Proveedor)
gastos_plantas$cat<-ifelse(gastos_plantas$Proveedor=="Tono" | 
                             gastos_plantas$Proveedor=="Yautepec" | 
                             gastos_plantas$Proveedor=="Cuautla" |
                             gastos_plantas$Proveedor=="La viznaga vagabunda" |
                             gastos_plantas$Proveedor=="Tetela" |
                             gastos_plantas$Proveedor=="Verdi" |
                             gastos_plantas$Proveedor=="El pedregal","Plantas",
                           gastos_plantas$cat)

#Gasolina
gastos_plantas$cat<-ifelse(gastos_plantas$Proveedor=="Gasolina","Gasolina",
                           gastos_plantas$cat)

#Salario
gastos_plantas$cat<-ifelse(gastos_plantas$Proveedor=="Salario","Salario",
                           gastos_plantas$cat)

#Comisión de mercado libre o paypal
gastos_plantas$cat<-ifelse(gastos_plantas$Proveedor=="Comision","Comision",
                           gastos_plantas$cat)

#Tono, Cuautla y Yautepec = Proveedores_plantas, Verdi = Verdi_promocion
#Agrego una columna que se llame cat para que concuerde con las columnas de gastos_plantas
gastos_general$cat<-gastos_general$Categoria

#Aqui tomé la decisión de incluir las cajas que compro como parte de los gastos que realizo cada vez que surto una planta. Entonces, como los gastos que tengo cada vez que surto una planta están en gastos plantas y el Tipo gasto y cat de esa base es Plantas pedidos y Caja, tengo que cambiarlo aca para que se agrege
gastos_general$Tipo_gasto<-ifelse(substr(gastos_general$Descripcion,1,4)=="Caja",
                           "Plantas_pedidos",
                           gastos_general$Tipo_gasto)

gastos_general$cat<-ifelse(gastos_general$Tipo_gasto=="Plantas_pedidos",
                                  "Fletes",
                                  gastos_general$cat)

#Unir las bases de gastos de la compra de plantas (los gastos que se tiene cada vez que se compra una planta, que incluiria el precio al que yo compro la planta al proveedor,
#salario, comision de paypal y mercado libre, compra de cajas para mandar paquetes) y gastos en general (otros gastos que no tienen que ver con la compra de planta, seria mas que nada en que invierto el dinero para hacer crecer la empresa generalmente) 
#base_gastos_ventas_desglos<-rbind(ventas[,c(3,10,22)],gastos_plantas[,c(4,11,13)],gastos_general[,c(3,8,10)])
base_gastos_ventas_desglos<-rbind(subset(gastos_plantas,select=c("Fecha","Total","Tipo_gasto","cat")),
                                  subset(gastos_general,select=c("Fecha","Total","Tipo_gasto","cat")))

#Ventas por ano. Extraer el ano de cada venta
base_gastos_ventas_desglos$ano<-strftime(base_gastos_ventas_desglos$Fecha, "%Y")

#Agregar gastos y ventas por categorias y tipo de gasto. La categoria es un nombre que le doy al gasto pero es muy generico (Plantas madre, comision, fletes, etc) mientras que el Tipo gasto es mas especifico (Flete=cajas, guias, cinta adhesiva, etc)
base_gastos_ventas_agg<-aggregate(base_gastos_ventas_desglos$Total,
                                  by=list(cat=base_gastos_ventas_desglos$cat,
                                          Tipo_gasto=base_gastos_ventas_desglos$Tipo_gasto,
                                          ano=base_gastos_ventas_desglos$ano),
                                  FUN=sum,na.rm=T)

#Renombrar columnas
colnames(base_gastos_ventas_agg)[4]<-"Total"

#Calcular los gastos cada vez que se hace un pedido
gasto_por_pedido<-base_gastos_ventas_agg %>% 
  filter(Tipo_gasto=="Plantas_pedidos") %>% 
  group_by(ano) %>% 
  summarise(Total=sum(Total)) %>% 
  ungroup()

#Obtener la ganacia anual
ganancia_ano<-gasto_por_pedido %>% 
  inner_join(agg_ano,by="ano") %>% 
  mutate(ganancia=total-Total) %>%
  select(-total)

#Tengo que no tomar en cuenta lo que se gasta cada vez que compro una planta (plantas pedidos + fletes)
inversion<-base_gastos_ventas_agg %>% 
  filter(Tipo_gasto!="Plantas_pedidos") %>% 
  group_by(ano) %>% 
  summarise(Total=sum(Total)) %>% 
  ungroup()

#Sacar la proporcion de cada categoría
prop_ganancia_gastos<-data.frame(ano=ganancia_ano$ano,Ganancia=round(ganancia_ano$ganancia/(ganancia_ano$ganancia+ganancia_ano$Total)*100,2),Gastos_por_pedido=round(ganancia_ano$Total/(ganancia_ano$ganancia+ganancia_ano$Total)*100,2)) %>% 
  gather(concepto,total,Ganancia,Gastos_por_pedido) %>% 
  arrange(ano,desc(concepto))
```

##Ventas, gastos y ganancias anuales
```{r}
ganancia_ano %>%
  rename(Gasto.por.venta=Total,
         Ganancia=ganancia) %>% 
  gather(Concepto,total,Gasto.por.venta,Ganancia) %>% 
  ggplot() + geom_bar(aes(x = ano, y = total, fill = Concepto), stat="identity") +
  geom_text(aes(x=ano,y=total+8000),label=paste(prop_ganancia_gastos$total,"%",sep=" ")) + #Le tengo que agregar agregar un valor a la etiqueta para que la posición quede bien
  ylab("Pesos mexicanos (MXN)") +
  xlab("Año")


#Hacer una base de datos de las ganancias y las proporciones en formato long
ganancia_ano_long<-ganancia_ano %>%
  rename(Gasto.por.venta=Total,
         Ganancia=ganancia) %>% 
  gather(Concepto,total,Gasto.por.venta,Ganancia) %>% 
  arrange(ano) %>% #Se tiene que ordenar de esta manera
  bind_cols(select(prop_ganancia_gastos,total)) %>% #Unir con la base que representa la proporción por categoría
  rename(proporcion=total1) %>% 
  mutate(position=total*0.85) #Esto es para desfasar el texto una determinada cantidad

#Aqui no se si poner solamente el porcentaje de la ganancia o si poner cuanto se gano acutalmente
ganancia_ano_long %>% 
  ggplot() + geom_bar(aes(x = ano, y = total, fill = Concepto), stat="identity") +
  geom_text(aes(x=ano,y=position),label=paste("$",format(ganancia_ano_long$total,big.mark=","),"(",ganancia_ano_long$proporcion,"%)"),position = position_stack()) +
  ylab("Pesos mexicanos (MXN)") +
  xlab("Año")

ganancia_ano_long %>% 
  ggplot() + geom_bar(aes(x = ano, y = total, fill = Concepto), stat="identity") +
  geom_text(aes(x=ano,y=position),label=paste("$",format(ganancia_ano_long$total,big.mark=","),"(",ganancia_ano_long$proporcion,"%)"),position = position_stack()) +
  ylab("Pesos mexicanos (MXN)") +
  xlab("Año")
```

#Ganancia por año
```{r,echo=F}
#Ganancia por año significa cuánto gano sin tomar en cuenta gastos como inversiones
ganancia_ano %>%
  ggplot(aes(x=ano,y=ganancia)) + 
  geom_col() +
  theme(legend.position = "none") +
  xlab("Año") +
  ylab("Pesos mexicanos (MXN)") #+
  #ggtitle("Ganancia por año")
  
```

#Ganancia neta por año
```{r,echo=F}
#Ganancia neta por año es la ganancia que tuve menos la inversión que hice
base_gastos_ventas_agg %>% 
  filter(Tipo_gasto!="Plantas_pedidos") %>% 
  group_by(ano) %>% 
  summarise(Total.gastos=sum(Total)) %>%
  inner_join(select(ganancia_ano,-Total),by="ano") %>% 
  mutate(ganancia.neta=ganancia-Total.gastos) %>% 
  mutate(color=if_else(ganancia.neta<0,"blue","red")) %>% 
  ggplot(aes(x=ano,y=ganancia.neta)) + 
  geom_col(aes(fill=color)) +
  theme(legend.position = "none") +
  xlab("Año") +
  ylab("Pesos mexicanos (MXN)") +
  ggtitle("Ganancia neta por año")
  
```


#Desgolse de la inversión del dinero por año
```{r,echo=F,fig.width=16, fig.height=8,align="center"}
#Hacer Gráfica de pastel de los gastos en inversión 
library("dplyr")

#Quitar gastos  que no son parte de inversion
gastos_inversion_ano_analisis<-base_gastos_ventas_agg %>% 
  filter(cat!="Fletes") %>% #Cajas cuando se realiza un envío
  filter(cat!="Gasolina") %>% 
  filter(cat!="Plantas") %>% #Compra de plantas cuando las piden
  filter(cat!="Arreglos") %>% #Arreglo día de las madres
  filter(cat!="gastos") %>% #No sé
  filter(cat!="Publicidad") %>% #Pulbicidad facebook día de las madres
  filter(cat!="Comision") %>% #Comision por cada compra
  filter(cat!="Salario") 

#Hacer una base de datos de la inversión por categoría tomando en cuenta todos los años
gastos_inversion_todos_anos<-gastos_inversion_ano_analisis %>% 
  group_by(cat) %>% 
  summarise(Total=sum(Total)) %>% 
  ungroup()

#Graficar
pie(gastos_inversion_todos_anos$Total,labels=paste(gastos_inversion_todos_anos$cat," = $",format(round(gastos_inversion_todos_anos$Total),2,big.mark=",")," (",round(prop.table(gastos_inversion_todos_anos$Total)*100,2),"%)",sep=""),cex.main=2.3,cex=1.3,main=paste("Gastos en inversión entre ",min(gastos_inversion_ano_analisis$ano)," y ",max(gastos_inversion_ano_analisis$ano)," ($", format(round(sum(gastos_inversion_todos_anos$Total),2),big.mark=","),")",sep=""))
  
#Graficar por año
for (i in unique(base_gastos_ventas_agg$ano)){
  
  d<-gastos_inversion_ano_analisis %>% 
    filter(ano==i)
  
par(mfrow=c(1,1),mar=c(2,4,2,4),xpd=T)
pie(d$Total,labels=paste(d$cat," = $",format(round(d$Total),2,big.mark=",")," (",round(prop.table(d$Total)*100,2),"%)",sep=""),cex.main=2.3,cex=1.3,main=paste("Gastos en inversión en ",i," ($", format(round(sum(d$Total),2),big.mark=","),")",sep=""))

}
```


#Este codigo es el que voy a modificar
```{r,include=F}
##Extraer el año y meses en las bases que hagan falta que se les extraiga
gastos_general$ano<-strftime(gastos_general$Fecha, "%Y")
gastos_general$mes<-as.numeric(strftime(gastos_general$Fecha, "%m"))
ventas$mes<-as.numeric(strftime(ventas$Fecha_compra, "%m"))
gastos_plantas$mes<-as.numeric(strftime(gastos_plantas$Fecha, "%m"))

anos.ventas<-data.frame(anos=unique(ventas$ano))
anos.ventas<-anos.ventas %>% 
  arrange(anos)

#Base de lista de meses
lista.meses<-data.frame(ano=rep(anos.ventas$anos,each=12) ,mes=rep(1:12,length(unique(ventas$ano))),mes_ab=rep(c("Ene","Feb","Mar","Abr","May","Jun","Jul","Ago","Sep","Oct","Nov","Dec"),length(unique(ventas$ano)))) %>% 
  arrange(ano,mes)

#Agregar los datos mensualmente en todas las bases ******
ventas_por_mes_ano<-ventas %>% 
  #filter(ano==as.character(ano.analisis)) %>% 
  group_by(ano,mes) %>% 
  summarise(total_ventas=sum(Total),na.rm=T) %>% 
  full_join(lista.meses,by=c("ano","mes")) %>%
  select(ano,mes,mes_ab,total_ventas) %>% 
  arrange(ano,mes) %>% 
  ungroup()

gastos_general_por_mes_ano<-gastos_general %>% 
  #filter(ano==as.character(ano.analisis)) %>% 
  group_by(ano,mes) %>% 
  summarise(total_gastos_general=sum(Total,na.rm=T)) %>% 
  full_join(lista.meses,by=c("ano","mes")) %>%
  select(ano,mes,mes_ab,total_gastos_general) %>% 
  mutate(total_gastos_general,total_gastos_general=ifelse(is.na(total_gastos_general), 0, total_gastos_general)) %>% 
  ungroup()

gastos_plantas_por_mes_ano<-gastos_plantas %>% 
  #filter(ano==as.character(ano.analisis)) %>% 
  group_by(ano,mes) %>% 
  summarise(total_gastos_plantas=sum(Total,na.rm=T)) %>% 
  full_join(lista.meses,by=c("ano","mes")) %>%
  select(ano,mes,mes_ab,total_gastos_plantas) %>% 
  ungroup()

#Pegar las tres bases para hacer obtener ganancia mensual
ganancia.neta.por.mes.ano<-ventas_por_mes_ano %>% 
  inner_join(gastos_general_por_mes_ano[,-3],by=c("ano","mes")) %>% 
  inner_join(gastos_plantas_por_mes_ano[,-3],by=c("ano","mes"))

#Obtener ganancia mensual
ganancia.neta.por.mes.ano$ganancia_mensual<-ganancia.neta.por.mes.ano$total_ventas-ganancia.neta.por.mes.ano$total_gastos_general-ganancia.neta.por.mes.ano$total_gastos_plantas

##BASE DE DATOS PARA HACER GRAFICO DE PASTEL
#Obtener mes
base_gastos_ventas_desglos$mes<-as.numeric(strftime(base_gastos_ventas_desglos$Fecha, "%m"))

#Sacar los gastos por mes por categría de gasto
gastos.por.mes.ano<-base_gastos_ventas_desglos %>% 
  #filter(ano==as.character(ano.analisis)) %>% 
  group_by(ano,mes,Tipo_gasto,cat) %>% 
  summarise(total=sum(Total,na.rm=T)) %>% 
  inner_join(lista.meses,by="mes") %>% 
  filter(cat!="Fletes") %>% #Cajas cuando se realiza un envío
  filter(cat!="Gasolina") %>% 
  filter(cat!="Plantas") %>% #Compra de plantas cuando las piden
  filter(cat!="Arreglos") %>% #Arreglo día de las madres
  filter(cat!="gastos") %>% #No sé
  filter(cat!="Publicidad") %>%  #Pulbicidad facebook día de las madres
  ungroup()

#Seleccionar mes a analizar
mes.analizar<-"Oct"
gastos.por.mes.ano.selec<-subset(gastos.por.mes.ano,gastos.por.mes.ano$mes_ab==mes.analizar)
```




##¿En qué invertí el dinero en los meses que tuve poca ganancia?
* Enero: se invirtió **$7,073.61** en el **invernadero**
* Marzo: se invirtieron **$1,853.55** en la **pagina de Internet** y **$790** en el **salario de Tania**.
* Mayo: se invirtieron  **$3,210.85** en la **pagina de Internet** y **$1,010** en el **salario de Tania**.
* Julio: se invirtió **$1,111.50** en el **salario**

#Este es el codigo que voy a modificar
```{r,echo=F,fig.width=14, fig.height=6,align="center"}
#Graficar
par(mar=c(6,6,2,2))

#ganancia.neta.por.mes.ano %>% 
#  filter(ano>=2017) %>% 
#  ggplot(aes(x=mes,y=ganancia_mensual,group=ano)) +
#  geom_line() +
#  geom_point() +
#  geom_hline(yintercept=0,color="red") +
#  scale_x_discrete(name ="Mes",limits=lista.meses$mes_ab) +
#  ylab("Pesos mexicanos (MXN)") +
#  ggtitle("Ganancia mensual por año") +
#  facet_wrap(~ano) +
#  theme(axis.text.x=element_text(hjust=1,angle=45),
#        title = element_text(hjust=0.5))

ganancia.neta.por.mes.ano %>% 
  filter(ano>=2017) %>% 
  select(ano,mes,mes_ab,total_ventas,total_gastos_plantas,total_gastos_general,ganancia_mensual) %>% 
  gather(Categoria,total,total_ventas,total_gastos_plantas,total_gastos_general,ganancia_mensual) %>% 
  ggplot(aes(x=mes,y=total,group=ano)) +
  geom_hline(yintercept=0,color="red") +
  geom_line(aes(group=Categoria,color=Categoria)) +
  geom_point(aes(color=Categoria)) +
  scale_x_discrete(name ="Mes",limits=lista.meses$mes_ab) +
  ylab("Pesos mexicanos (MXN)") +
  ggtitle("Ganancia mensual por año") +
  facet_wrap(~ano) +
  theme(axis.text.x=element_text(hjust=1,angle=45),
        title = element_text(hjust=0.5))
```

#Grafica de pie por mes
```{r}

#Agregar gastos y ventas por categorias y tipo de gasto. La categoria es un nombre que le doy al gasto pero es muy generico (Plantas madre, comision, fletes, etc) mientras que el Tipo gasto es mas especifico (Flete=cajas, guias, cinta adhesiva, etc)
base_gastos_ventas_agg_ano_mes<-base_gastos_ventas_desglos %>% 
  inner_join(lista.meses,by=c("ano","mes")) %>% 
  filter(Tipo_gasto!="Plantas_pedidos") %>% 
  group_by(ano,mes_ab,cat) %>% 
    summarise(Total=sum(Total,na.rm=T)) %>% 
  ungroup()

#Importar funciones
source("Funciones/Reporte financiero2.R")

#Hacer grafica
grafica.pie(ano.analizar=2018,mes.analizar="Nov")


```


```{r,echo=F,fig.width=12, fig.height=8,align="center",include=F}
#Graficar
par(mfrow=c(1,1),mar=c(2,4,2,4),xpd=T)
pie(gastos.por.mes.ano.analisis.selec$total,labels=paste(gastos.por.mes.ano.analisis.selec$cat," = $",format(gastos.por.mes.ano.analisis.selec$total,big.mark=",")," (",round(prop.table(gastos.por.mes.ano.analisis.selec$total)*100,2),"%)",sep=""),cex.main=1.7,cex=1.3,main=paste("Gastos en inversión en ",mes.analizar," ($", format(round(sum(gastos.por.mes.ano.analisis.selec$total),2),big.mark=","),")",sep=""))
```


```{r,echo=F,fig.width=12, fig.height=8,align="center",include=F}
#Graficar
for (i in unique(gastos.por.mes.ano$mes)){
#par(mfrow=c(3,4),mar=c(2,4,2,4),xpd=T)
  gastos.por.mes.ano.analisis.selec<-subset(gastos.por.mes.ano,gastos.por.mes.ano$mes==i)
pie(gastos.por.mes.ano.analisis.selec$total,labels=paste(gastos.por.mes.ano.analisis.selec$cat," = $",format(gastos.por.mes.ano.analisis.selec$total,big.mark=",")," (",round(prop.table(gastos.por.mes.ano.analisis.selec$total)*100,2),"%)",sep=""),cex.main=1.7,cex=1.3,main=paste("Gastos en inversión en ",mes.analizar," ($", format(round(sum(gastos.por.mes.ano.analisis.selec$total),2),big.mark=","),")",sep=""))
}
```


```{r,include=F}
#Seleccionar solamente el ano a analizar
ventas.ano.analisis<-subset(ventas,ventas$ano==ano.analisis)
gastos_plantas.ano.analisis<-subset(gastos_plantas,gastos_plantas$ano==ano.analisis)

#Hacer el merge de la base de ventas con la de la compra de plantas
base_ventas_gastos_plantas_desglosado<-merge(ventas.ano.analisis[,c("Nombre","Apellido","Fecha_compra","Cantidad","Genero","Especie","Variedad","Tamano_maceta","Total")],gastos_plantas.ano.analisis[,c("Proveedor","Nombre","Apellido","Fecha_compra","Cantidad","Genero","Especie","Variedad","Tamano_maceta","Total","cat")],by=c("Nombre","Apellido","Fecha_compra","Cantidad","Genero","Especie","Variedad","Tamano_maceta"),all=T)


#Cambiar el nombre de las columnas
colnames(base_ventas_gastos_plantas_desglosado)[c(9,11)]<-c("Precio_venta","Precio_proveedor")

#AQUI VOY A SACAR LA GANANCIA POR VENTA. PARA ELLO TENGO QUE SACAR CUANTO GASTE POR CADA VENTA Y CUAL FUE EL TOTAL DE LA VENTA Y RESTARLOS

#BASE DE GANANCIA POR VENTA POR CLIENTE
#Agregar el total vendido por cliente
base_ventas_gastos_plantas_total_venta<-aggregate(base_ventas_gastos_plantas_desglosado$Precio_venta,by=list(Nombre=base_ventas_gastos_plantas_desglosado$Nombre,Apellido=base_ventas_gastos_plantas_desglosado$Apellido,Fecha_compra=base_ventas_gastos_plantas_desglosado$Fecha_compra),FUN=sum,na.rm=T)

#Renombrar columna
colnames(base_ventas_gastos_plantas_total_venta)[4]<-"total_venta"

#Agregar el total gastado por venta por cliente
base_ventas_gastos_plantas_gasto_por_venta<-aggregate(base_ventas_gastos_plantas_desglosado$Precio_proveedor,by=list(Nombre=base_ventas_gastos_plantas_desglosado$Nombre,Apellido=base_ventas_gastos_plantas_desglosado$Apellido,Fecha_compra=base_ventas_gastos_plantas_desglosado$Fecha_compra),FUN=sum,na.rm=T)

#Renombrar columna
colnames(base_ventas_gastos_plantas_gasto_por_venta)[4]<-"total_gasto_por_venta"

#Empalmar las dos bases para hacer la resta de gastos por venta - total por venta
base_ventas_gastos_plantas_ganancia_por_venta<-merge(base_ventas_gastos_plantas_gasto_por_venta,base_ventas_gastos_plantas_total_venta,by=c("Nombre","Apellido","Fecha_compra"),all=T)

#Obtener la ganacia por venta. Aquí el total me refiero a la ganancia de la venta, pero le tengo que poner como nombre "total" para empalmar con la base de gastos
base_ventas_gastos_plantas_ganancia_por_venta$total<-base_ventas_gastos_plantas_ganancia_por_venta$total_venta - base_ventas_gastos_plantas_ganancia_por_venta$total_gasto_por_venta

#Agregar la etiqueta de Ganancia para empalmar con la base de gastos
base_ventas_gastos_plantas_ganancia_por_venta$cat<-"Ganancia"
                                                  
#BASE DE GASTOS POR VENTA POR CLIENTE
#Agregar los gastos que se realizaron cada vez que se vendio un producto al cliente por categorias
base_ventas_gastos_plantas_gastos_por_cat<-aggregate(base_ventas_gastos_plantas_desglosado$Precio_proveedor,by=list(Nombre=base_ventas_gastos_plantas_desglosado$Nombre,Apellido=base_ventas_gastos_plantas_desglosado$Apellido,Fecha_compra=base_ventas_gastos_plantas_desglosado$Fecha_compra,cat=base_ventas_gastos_plantas_desglosado$cat),FUN=sum,na.rm=T)

#Renombrar columna
colnames(base_ventas_gastos_plantas_gastos_por_cat)[5]<-"total"

#UNIR LA BASE DE GASTOS Y TOTAL DE VENTA POR CLIENTE
base_ventas_gastos_plantas_gastos_por_cat<-rbind(base_ventas_gastos_plantas_ganancia_por_venta[,c("Nombre","Apellido","Fecha_compra","cat","total")],base_ventas_gastos_plantas_gastos_por_cat)


#Aquí necesito calcular la proporción de cada categoría por la compra que se hizo por cliente, por lo que necesito aislar cada compra y calcular la proporción por separada. Hacer una lista siendo cada slot un data.frame de cada especie
base_ventas_gastos_plantas_gastos_split<-split(base_ventas_gastos_plantas_gastos_por_cat,f=paste(base_ventas_gastos_plantas_gastos_por_cat$Nombre,base_ventas_gastos_plantas_gastos_por_cat$Apellido,base_ventas_gastos_plantas_gastos_por_cat$Fecha_compra))

#Calcular la proporción por cada venta que se hace
funcion.x<-function(input){
  ouput<-input %>% 
    mutate(proporcion=round(prop.table(total)*100,2))
}

#Aplicar la función a cada venta
base_ventas_gastos_plantas_gastos_split<-lapply(base_ventas_gastos_plantas_gastos_split,funcion.x)

library("plyr")

#Convertir nuevamente en un data frame
base_ventas_gastos_plantas_gastos_split<-ldply(base_ventas_gastos_plantas_gastos_split, rbind)



base_ventas_gastos_plantas_gastos_split<-base_ventas_gastos_plantas_gastos_split[order(base_ventas_gastos_plantas_gastos_split$.id,base_ventas_gastos_plantas_gastos_split$cat),]

head(base_ventas_gastos_plantas_gastos_split) #Para ver estructura de base
summary(base_ventas_gastos_plantas_gastos_split$proporcion) #Ver valores altos y bajos
subset(base_ventas_gastos_plantas_gastos_split,base_ventas_gastos_plantas_gastos_split$proporcion<0) #Seleccionar las partes que necesito observar

#Seleccionar las ventas con proporciones positivas. Solamente hubo uno con una proporción negativa ya que se perdió porque se le mandó una planta de reposición. Rafael Urban Perez.
base_ventas_gastos_plantas_gastos_split<-subset(base_ventas_gastos_plantas_gastos_split,base_ventas_gastos_plantas_gastos_split$proporcion>=0)

summary(base_ventas_gastos_plantas_gastos_split$proporcion) #Ver valores altos y bajos

#Resumen por categoria de proporcion
tapply(base_ventas_gastos_plantas_gastos_split$proporcion,base_ventas_gastos_plantas_gastos_split$cat,summary)

#Boxplot de la proporcion ganda por categoria
boxplot(proporcion~cat,data=base_ventas_gastos_plantas_gastos_split,las=2)

#Obtener una base de datos para analizar el total gastado por venta en cada categoria
base_ventas_gastos_plantas_gastos_wide<-reshape(base_ventas_gastos_plantas_gastos_split[,c("Nombre","Apellido","Fecha_compra","total","cat")], idvar = c("Nombre","Apellido","Fecha_compra"), timevar = "cat", direction = "wide")

#Grafica
pairs(base_ventas_gastos_plantas_gastos_wide[,c("total.Ganancia","total.Comision","total.Fletes","total.Plantas","total.Salario","total.Gasolina")],lower.panel=panel.cor,diag.panel=panel.hist,panel=panel.smooth)

#Los datos estan muy sesgados, voy a transformarlos
base_ventas_gastos_plantas_gastos_wide<-base_ventas_gastos_plantas_gastos_wide %>% mutate(log.comision=log(total.Comision)) %>% 
  mutate(log.fletes=log(total.Fletes)) %>% 
  mutate(log.ganancia=log(total.Ganancia)) %>% 
  mutate(log.gasolina=log(total.Gasolina)) %>% 
  mutate(log.plantas=log(total.Plantas)) %>% 
  mutate(log.salario=log(total.Salario))

#Grafica
pairs(base_ventas_gastos_plantas_gastos_wide[,c("log.ganancia","log.comision","log.fletes","log.plantas","log.salario","log.gasolina")],lower.panel=panel.cor,diag.panel=panel.hist,panel=panel.smooth)








base_ventas_gastos_plantas_gastos_wide<-reshape(base_ventas_gastos_plantas_gastos_split[,c("Nombre","Apellido","Fecha_compra","proporcion","cat")], idvar = c("Nombre","Apellido","Fecha_compra"), timevar = "cat", direction = "wide")

pairs(base_ventas_gastos_plantas_gastos_wide[,c("proporcion.Ganancia","proporcion.Comision","proporcion.Fletes","proporcion.Plantas","proporcion.Salario","proporcion.Gasolina")],lower.panel=panel.cor,diag.panel=panel.hist,panel=panel.smooth)

base_ventas_gastos_plantas_gastos_wide<-base_ventas_gastos_plantas_gastos_wide %>% 
  mutate(sqrt.ganancia=sqrt(asin(proporcion.Ganancia/100))) %>% 
  mutate(sqrt.comision=sqrt(asin(proporcion.Comision/100))) %>% 
  mutate(sqrt.fletes=sqrt(asin(proporcion.Fletes/100))) %>% 
  mutate(sqrt.plantas=sqrt(asin(proporcion.Plantas/100))) %>% 
  mutate(sqrt.salario=sqrt(asin(proporcion.Salario/100))) %>% 
  mutate(sqrt.gasolina=sqrt(asin(proporcion.Gasolina/100))) %>% 
  mutate(variacion.comision=ifelse(as.numeric(substr(Fecha_compra,6,7))<7,"pre.10.comision","post.10.comision"))

pairs(base_ventas_gastos_plantas_gastos_wide[,c("sqrt.ganancia","sqrt.comision","sqrt.fletes","sqrt.plantas","sqrt.salario","sqrt.gasolina")],lower.panel=panel.cor,diag.panel=panel.hist,panel=panel.smooth)

base_ventas_gastos_plantas_gastos_wide<-subset(base_ventas_gastos_plantas_gastos_wide,base_ventas_gastos_plantas_gastos_wide$proporcion.Gasolina<40)

#pairs(base_ventas_gastos_plantas_gastos_wide[,c("sqrt.ganancia","sqrt.comision","sqrt.fletes","sqrt.plantas","sqrt.salario","sqrt.gasolina")],lower.panel=panel.cor,diag.panel=panel.hist,panel=panel.smooth)

pairs(base_ventas_gastos_plantas_gastos_wide[,c("sqrt.ganancia","sqrt.comision","sqrt.fletes","sqrt.plantas","sqrt.salario","sqrt.gasolina")],diag.panel=panel.hist,panel=panel.smooth)


mod.1<-lm(sqrt.ganancia~sqrt.plantas+sqrt.salario+sqrt.gasolina+sqrt.fletes+sqrt.comision+variacion.comision,data=base_ventas_gastos_plantas_gastos_wide)

library("car")
vif(mod.1)
summary(mod.1)

#Quitmaos los fletes porque estan relacionados con las plantas (VIF y pair plot) y me interesa más retener la proporción de gasto en plantas. Le intenté poner un término cuadrático al salario porque parecía tener una curvatura pero tuvo un  VIF y además el término cuadrático no fue significativo
mod.2<-lm(sqrt.ganancia~sqrt.salario+sqrt.gasolina+sqrt.plantas+sqrt.comision+variacion.comision,data=base_ventas_gastos_plantas_gastos_wide)

vif(mod.2)
summary(mod.2)

#Quitamos la gasolina
mod.3<-lm(sqrt.ganancia~sqrt.salario+sqrt.plantas+sqrt.comision+variacion.comision,data=base_ventas_gastos_plantas_gastos_wide)

vif(mod.3)
summary(mod.3)

#Quitamos variacion.comision
mod.4<-lm(sqrt.ganancia~sqrt.salario+sqrt.plantas+variacion.comision,data=base_ventas_gastos_plantas_gastos_wide)

vif(mod.4)
summary(mod.4)

#Quitamos la comisión
mod.5<-lm(sqrt.ganancia~sqrt.salario+sqrt.plantas,data=base_ventas_gastos_plantas_gastos_wide)

vif(mod.5)
summary(mod.5)

#AIC del modelo
library("MuMIn")
Weights(AIC(mod.1,mod.2,mod.3,mod.4,mod.5))

#Checar supuestos del modelo
plot(mod.5)

#La observacion 540 hace que los datos no sean normales. La voy a quitar y correr nuevamente el analisis
base_ventas_gastos_plantas_gastos_wide<-subset(base_ventas_gastos_plantas_gastos_wide,row.names(base_ventas_gastos_plantas_gastos_wide)!="550") #Corrí otra vez los 4 modelos anteriores sin el outlier y dí con la misma selección de variables

#Correr modelo
mod.5<-lm(sqrt.ganancia~sqrt.salario+sqrt.plantas,data=base_ventas_gastos_plantas_gastos_wide)

vif(mod.5)
summary(mod.5)

#Checar supuestos del modelo
plot(mod.5)

#Graficar datos que fueron significativos
pairs(base_ventas_gastos_plantas_gastos_wide[,c("sqrt.ganancia","sqrt.plantas","sqrt.salario")],diag.panel=panel.hist,panel=panel.smooth) 
#INTERPRETACION: lo que más me está quitando ganancia es el salario y gastar en comprar la planta, en órden de importancia, por lo que podría hacer:
#*Salario
####***Reducir el salario: no quiero hacerlo porque siento que se el dinero que le doy a mamá es poco. Pero entonces no podría incrementarlo como lo había pensado

#*Planta: tratar de tener más ganancia al:
####***Comprar la planta más barata: ya lo hice al comprar con la Viznaga vagabunda
####***Subir el costo de las plantas: lo voy a hacer para algunas especies


#Aquí quiero ver cuál es la relación entre el total de la venta y la prorporción del salario y plantas, entonces debo de unir la base de proporciones con una base que tenga el total de la venta por compra por cliente
base_ventas_gastos_plantas_gastos_split<-merge(base_ventas_gastos_plantas_gastos_split,aggregate(base_ventas_gastos_plantas_gastos_por_cat$total,by=list(Nombre=base_ventas_gastos_plantas_gastos_por_cat$Nombre,Apellido=base_ventas_gastos_plantas_gastos_por_cat$Apellido,Fecha_compra=base_ventas_gastos_plantas_gastos_por_cat$Fecha_compra),FUN=sum),by=c("Nombre","Apellido","Fecha_compra"),all=F)

#Renombrar columnas
colnames(base_ventas_gastos_plantas_gastos_split)[ncol(base_ventas_gastos_plantas_gastos_split)]<-"total_venta"

#PONER UNA COLUMNA QUE INDIQUE EL MES COMO NUMERIC
#Etiquetar valores por color. Pongo Julio como punto de corte porque fue cuando empecé a poner un valor del 10% del total de la venta coo salario
base_ventas_gastos_plantas_gastos_split$color[as.numeric(substr(base_ventas_gastos_plantas_gastos_split$Fecha_compra,6,7))>=7]="red"
base_ventas_gastos_plantas_gastos_split$color[as.numeric(substr(base_ventas_gastos_plantas_gastos_split$Fecha_compra,6,7))<7]="black"

#Hacer subset para ver relación entre la variable que quiero analizar y el total
prueba<-subset(base_ventas_gastos_plantas_gastos_split,base_ventas_gastos_plantas_gastos_split$cat=="Salario")

#Hacer gráfica
plot(prueba$total,prueba$total_venta,col=prueba$color)


#CHECAR PORQUE ALGUNAS PLANTAS GANO TAN POCA GANANCIA
subset(base_ventas_gastos_plantas_gastos_split,base_ventas_gastos_plantas_gastos_split$proporcion<=20 & base_ventas_gastos_plantas_gastos_split$cat=="Ganancia")


mostrar<-function(Nombre,Apellido,mes,dia)

subset(base_ventas_gastos_plantas_desglosado,base_ventas_gastos_plantas_desglosado$Nombre=="Adan Martin" & base_ventas_gastos_plantas_desglosado$Apellido=="Perez Negrete" & base_ventas_gastos_plantas_desglosado$Fecha_compra=="2018-11-22") #Seleccionar datos a ver en la base donde veo los que se gasto junto cocn lo que se vendio

subset(ventas,ventas$Nombre=="Altair" & ventas$Apellido=="Tuvia" & ventas$Fecha_compra=="2018-02-03") #Ver la informacion en la base original de ventas

#Omar Marin Ahuatzi   2018-07-25 el flete que no se le cobro porque lo pago mercado libre

#Checar Rafael Urban Perez   2018-09-18 La planta ($150) llegó aplastada y tuve que enviarle otra sin costo, por eso el precio proveedor es de $300

#boxplot(proporcion~cat,data=base_ventas_gastos_plantas_gastos_split)

#NECESITO DESARMAR LA LISTA PARA DESPUES HACER UN BOXPLOT Y SABER POR CADA VENTA CUAL ES LA PROPORCION QUE SE LLEVA CADA CATEGORIA  
  
```

##¿En qué se gasta el dinero cada vez que se realiza una venta?
En lo que más se gasta es en **comprar la planta**. Lo que no sé es qué podría hacer para aumentar la ganancia. Hay varias opciones:

* Reproducir las plantas: ahorita no es factible porque no estoy en México
* Conseguir proveedores que me vendan la planta más barata: ya conseguí uno y compré varias plantas baratas. Ahora no sé si reducir el precio de venta o si dejarlo fijo y ganar más.
* Subir el precio de las plantas: algunas plantas podría subirle el precio, otras siento que estarían un poco caras si las subo

```{r,echo=F,fig.width=16, fig.height=10,align="center",include=F}
#Boxplot de la proporcion ganda por categoria
par(mar=c(14,5,2,2),cex.main=2.2,cex.lab=1.8,cex.axis=1.8)
boxplot(proporcion~cat,data=base_ventas_gastos_plantas_gastos_split,las=2,main="Desglose de gastos y ganancia por venta",xlab="",ylab="Porcentaje (%)")
mtext("Categoría",side=1,line=10,cex=1.8)
```